<!DOCTYPE html PUBLIC "-//W3C//DTD XHTML 1.0 Transitional//EN" "http://www.w3.org/TR/xhtml1/DTD/xhtml1-transitional.dtd">
<html xmlns="http://www.w3.org/1999/xhtml">
<head>
	<meta http-equiv="Content-Type" content="text/html; charset=iso-8859-1" />
	<title>Ymmärrä suomea</title>
	<style type="text/css" media="all">@import "css/styles.css";</style>
	<script type="text/javascript" src="swfobject.js"></script>
</head>
<body class="font-medium">
	<div id="main-wrapper">
		<div id="topbar"></div>
		<div id="main-menu">
			<table cellspacing="0" cellpadding="0" border="0" class="add-links"><tr>
				<td class="item"><img class="raquo" src="i/raquo.gif" alt="" height="7" width="4" /><a href="/ymmarra/index.php?moduli=sanakirja">Sanakirja</a></td>
				<td class="item"><img class="raquo" src="i/raquo.gif" alt="" height="7" width="4" /><a href="/ymmarra/index.php?moduli=verbit">Verbiluettelo</a></td>
				<td class="item"><img class="raquo" src="i/raquo.gif" alt="" height="7" width="4" /><a href="/ymmarra/index.php?moduli=kielioppi">Kielioppi</a></td>
			</tr></table>
			<table cellspacing="0" cellpadding="0" border="0"><tr>
				<td class="item"><img class="raquo" src="i/raquo.gif" alt="" height="7" width="4" /><a href="/ymmarra/index.php">Etusivu</a></td>
				<td class="item"><img class="raquo" src="i/raquo.gif" alt="" height="7" width="4" /><a href="/ymmarra/index.php?moduli=tekstit">Lukutekstit</a></td>
			</tr></table>
		</div>
		<div id="content">
			<table cellspacing="0" cellpadding="0" border="0" id="content-wrapper"><tr>
				<td>
					<div id="left-menu">
												<div class="header-verb"><span>Verbit</span></div>
						<div class="menu">
								<div class="init"><a href="/ymmarra/index.php?moduli=verbit&kirjain=a">A</a></div>
								<div class="init"><a href="/ymmarra/index.php?moduli=verbit&kirjain=e">E</a></div>
								<div class="init"><a href="/ymmarra/index.php?moduli=verbit&kirjain=h">H</a></div>
								<div class="init"><a href="/ymmarra/index.php?moduli=verbit&kirjain=i">I</a></div>
								<div class="init"><a href="/ymmarra/index.php?moduli=verbit&kirjain=j">J</a></div>
								<div class="init"><a href="/ymmarra/index.php?moduli=verbit&kirjain=k">K</a></div>
								<div class="init"><a href="/ymmarra/index.php?moduli=verbit&kirjain=l">L</a></div>
								<div class="init"><a href="/ymmarra/index.php?moduli=verbit&kirjain=m">M</a></div>
								<div class="init"><a href="/ymmarra/index.php?moduli=verbit&kirjain=n">N</a></div>
								<div class="init"><a href="/ymmarra/index.php?moduli=verbit&kirjain=o">O</a></div>
								<div class="init"><a href="/ymmarra/index.php?moduli=verbit&kirjain=p">P</a></div>
								<div class="init"><a href="/ymmarra/index.php?moduli=verbit&kirjain=r">R</a></div>
								<div class="init"><a href="/ymmarra/index.php?moduli=verbit&kirjain=s">S</a></div>
								<div class="init"><a href="/ymmarra/index.php?moduli=verbit&kirjain=t">T</a></div>
								<div class="init"><a href="/ymmarra/index.php?moduli=verbit&kirjain=u">U</a></div>
								<div class="init"><a href="/ymmarra/index.php?moduli=verbit&kirjain=v">V</a></div>
								<div class="init"><a href="/ymmarra/index.php?moduli=verbit&kirjain=y">Y</a></div>
								<div class="init"><a href="/ymmarra/index.php?moduli=verbit&kirjain=Ä">Ä</a></div>
						</div>					</div>
				</td>
				<td>
					<div id="main-content">
						<div id="path">
							<a href=".">Etusivu</a> &gt; <a href="/ymmarra/index.php?moduli=verbit&kirjain=K">K</a>						</div>
													<h1>KIITTÄÄ</h1>
						<table cellspacing="0" cellpadding="0" border="0">
							<tr>
								<td colspan="2" style="padding-bottom:10px;"><strong>Aktiivin indikatiivi</strong></td>
							</tr>
							<tr>
								<td><pre>PREESENS                   
minä     kiitän            
sinä     kiität            
hän      kiittää           
me       kiitämme          
te       kiitätte          
he       kiittävät         

PASSIIVI
         kiitetään         


IMPERFEKTI                 
         kiitin            
         kiitit            
         kiitti            
         kiitimme          
         kiititte          
         kiittivät         

PASSIIVI
         kiitettiin        

PERFEKTI
olen     kiittänyt         
olet     kiittänyt         
on       kiittänyt         
olemme   kiittäneet        
olette   kiittäneet        
ovat     kiittäneet        

PASSIIVI
on       kiitetty          

PLUSKVAMPERFEKTI
olin     kiittänyt         
olit     kiittänyt         
oli      kiittänyt         
olimme   kiittäneet        
olitte   kiittäneet        
olivat   kiittäneet        

PASSIIVI
oli      kiitetty          
</pre></td>
								<td>&nbsp;&nbsp;&nbsp;</td>
								<td><pre>  KIELTOMUOTO
  en        kiitä
  et        kiitä
  ei        kiitä
  emme      kiitä
  ette      kiitä
  eivät     kiitä


  ei        kiitetä


   
  en        kiittänyt
  et        kiittänyt
  ei        kiittänyt
  emme      kiittäneet
  ette      kiittäneet
  eivät     kiittäneet


  ei        kiitetty


  en    ole kiittänyt
  et    ole kiittänyt
  ei    ole kiittänyt
  emme  ole kiittäneet
  ette  ole kiittäneet
  eivät ole kiittäneet


  ei    ole kiitetty


  en    ollut  kiittänyt
  et    ollut  kiittänyt
  ei    ollut  kiittänyt
  emme  olleet kiittäneet
  ette  olleet kiittäneet
  eivät olleet kiittäneet


  ei    ollut  kiitetty
</pre></td>
							</tr>
						</table>
						<table cellspacing="0" cellpadding="0" border="0">
							<tr>
								<td colspan="2" style="padding-bottom:10px;"><strong>Aktiivin konditionaali</strong></td>
							</tr>
							<tr>
								<td><pre>PREESENS
minä     kiittäisin        
sinä     kiittäisit        
hän      kiittäisi         
me       kiittäisimme      
te       kiittäisitte      
he       kiittäisivät      

PASSIIVI
         kiitettäisiin     

PERFEKTI
olisin   kiittänyt         
olisit   kiittänyt         
olisi    kiittänyt         
olisimme kiittäneet        
olisitte kiittäneet        
olisivat kiittäneet        

PASSIIVI
olisi    kiitetty          
</pre></td>
								<td>&nbsp;&nbsp;&nbsp;</td>
								<td><pre> 
  en        kiittäisi
  et        kiittäisi
  ei        kiittäisi
  emme      kiittäisi
  ette      kiittäisi
  eivät     kiittäisi


  ei        kiitettäisi


  en    olisi  kiittänyt
  et    olisi  kiittänyt
  ei    olisi  kiittänyt
  emme  olisi  kiittäneet
  ette  olisi  kiittäneet
  eivät olisi  kiittäneet 


  ei    olisi  kiitetty
</pre></td>
							</tr>
						</table>
						<table cellspacing="0" cellpadding="0" border="0">
							<tr>
								<td colspan="2" style="padding-bottom:10px;"><strong>Aktiivin potentiaali</strong></td>
							</tr>
							<tr>
								<td><pre>PREESENS
minä     kiittänen         
sinä     kiittänet         
hän      kiittänee         
me       kiittänemme       
te       kiittänette       
he       kiittänevät       

PASSIIVI
         kiitettäneen      

PERFEKTI
lienen   kiittänyt         
lienet   kiittänyt         
lienee   kiittänyt         
lienemme kiittäneet        
lienette kiittäneet        
lienevät kiittäneet        

PASSIIVI
lienee   kiitetty          
</pre></td>
								<td>&nbsp;&nbsp;&nbsp;</td>
								<td><pre> 
  en        kiittäne
  et        kiittäne
  ei        kiittäne
  emme      kiittäne
  ette      kiittäne
  eivät     kiittäne


  ei        kiitettäne


  en    liene  kiittänyt
  et    liene  kiittänyt
  ei    liene  kiittänyt
  emme  liene  kiittäneet
  ette  liene  kiittäneet
  eivät liene  kiittäneet 


  ei    liene  kiitetty
</pre></td>
							</tr>
						</table>
						<table cellspacing="0" cellpadding="0" border="0">
							<tr>
								<td colspan="2" style="padding-bottom:10px;"><strong>Aktiivin imperatiivi</strong></td>
							</tr>
							<tr>
								<td><pre>PREESENS

(sinä)   kiitä             
(hän)    kiittäköön        
(me)     kiittäkäämme      
(te)     kiittäkää         
(he)     kiittäkööt        

PASSIIVI
         kiitettäköön      

PERFEKTI

ole      kiittänyt         
olkoon   kiittänyt         
olkaamme kiittäneet        
olkaa    kiittäneet        
olkoot   kiittäneet        

PASSIIVI

olkoon   kiitetty          
</pre></td>
								<td>&nbsp;&nbsp;&nbsp;</td>
								<td><pre> 

  älä       kiitä
  älköön    kiittäkö
  älkäämme  kiittäkö
  älkää     kiittäkö
  älkööt    kiittäkö


  älköön    kiitettäkö



  älä      ole  kiittänyt
  älköön   olko kiittänyt
  älkäämme olko kiittäneet
  älkää    olko kiittäneet
  älkööt   olko kiittäneet



  älköön   olko kiitetty
</pre></td>
							</tr>
						</table>
						<table cellspacing="0" cellpadding="0" border="0">
							<tr>
								<td colspan="2" style="padding-bottom:10px;"><strong>Verbin nominaalimuodot</strong></td>
							</tr>
							<tr>
								<td><pre>I INFINITIIVI              

Lyhyempi muoto:            
         kiittää           

Pitempi muoto:             
         kiittääkseni      
         kiittääksesi
         kiittääkseen
         kiittääksemme
         kiittääksenne
         kiittääkseen

III  INFINITIIVI           

inessiivi    kiittämässä   
elatiivi     kiittämästä   
illatiivi    kiittämään    
adessiivi    kiittämällä
abessiivi    kiittämättä   
instruktiivi kiittämän     
                           
Passiivi
instruktiivi kiitettämän   
                           
                           
</pre></td>
								<td>&nbsp;&nbsp;&nbsp;</td>
								<td><pre>  II INFINITIIVI

  inessiivi     kiittäessä
  instruktiivi  kiittäen

  Passiivi
  inessiivi     kiitettäessä






  IV INFINITIIVI

  nominatiivi   kiittäminen
  partitiivi    kiittämistä
     

  I PARTISIIPPI
  aktiivi       kiittävä
  passiivi      kiitettävä

  II PARTISIIPPI
  aktiivi       kiittänyt
  passiivi      kiitetty
</pre></td>
							</tr>
						</table>

					</div>
				</td>
			</tr></table>		</div>
		<div id="footer"><a href="http://www.oph.fi/"><img src="i/oph_logo_ymmarrasuomea.gif" width="157" height="35" alt="OPH" /></a></div>
	</div>
</body>
</html>
